臺灣嘉義地方法院刑事判決
110年度易字第477號
公  訴  人  臺灣嘉義地方檢察署檢察官
被      告  林正義


上列被告因竊盜案件，經檢察官提起公訴（110年度偵字第8430
號），被告於本院行準備程序時就犯罪事實為有罪之陳述，經本
院裁定改行簡式審判程序，判決如下：
    主  文
林正義犯攜帶兇器竊盜罪，累犯，處有期徒刑捌月。未扣案之犯
罪所得新臺幣貳仟元沒收，於全部或一部不能沒收或不宜執行沒
收時，追徵其價額。
    犯 罪 事 實
一、林正義意圖為自己不法之所有，基於竊盜之犯意，於民國11
    0年9月1日上午11時54分許，騎乘車牌號碼000-000號普通重
    型機車，前往嘉義市○區○○街000巷00號後，持現場取得客觀
    上足為兇器之尖嘴鉗，破壞蕭泳福所管理之「臨水宮」內香
    油錢箱，竊取箱內約新臺幣（下同）2,000元，適賴存瑩當
    下見林正義形跡可疑，遂拍照存證，旋蕭泳福返回時，發現
    香油錢箱財物遭竊，乃報警處理，經警調閱監視器，循線查
    得上情。
二、案經蕭泳福訴請嘉義市政府警察局第一分局報告臺灣嘉義地
    方檢察署檢察官偵查起訴。
    理  由
一、本件被告林正義涉犯者為刑法第321條第1項第3款之罪，非
    死刑、無期徒刑、最輕本刑為3年以上有期徒刑之罪或高等
    法院管轄第一審案件。本院行準備程序中，被告就被訴事實
    為有罪之陳述（見本院卷第47頁、第54頁），經告知簡式審
    判程序之旨，並聽取檢察官及被告之意見後，爰依刑事訴訟
    法第273條之1第1項裁定進行簡式審判程序。
二、上開犯罪事實業據被告於警詢及本院審理中均坦承不諱（見
    警卷第1頁至第4頁，本院卷第47頁、第54頁），核與證人即
    告訴人蕭泳福於警詢中陳述（見警卷第9頁至第11頁）、證
    人即目擊證人賴存瑩於警詢中陳述（見警卷第13頁至第14頁
    ）大致相符。此外，復有被害報告單、車輛詳細資料報表及
    現場暨監視器翻拍照片16幀在卷可佐（見警卷第16頁至第25
    頁），足認被告之任意性自白與事實相符，應可採信。本案
    事證明確，被告上開犯行，洵堪認定，應依法論科。
三、按刑法第321條第1項第3款之攜帶兇器竊盜罪，係以行為人
    攜帶兇器竊盜為加重條件，此所謂兇器，其種類並無限制，
    凡客觀上足對人之生命、身體、安全構成威脅，具有危險性
    之兇器均屬之，且只須行竊時攜帶此種具有危險性之兇器為
    已足，並不以攜帶之初有行兇之意圖為必要(最高法院79年
    台上字第5253號判例意旨參照)。又按攜帶兇器竊盜，祇須
    行竊時，攜帶具有危險性之兇器為已足。(最高法院78年度
    台上字第4422號判決意旨參照)。查被告行竊時所使用之尖
    嘴鉗雖未扣案，然既可破壞香油箱，另參以上開現場照片中
    顯示香油箱金屬製鎖頭遭破壞一情，可知上開尖嘴鉗材質堅
    硬，客觀上自屬足以對人之生命、身體、安全構成威脅，顯
    為具有危險性之兇器，殆無疑義。是核被告所為係犯刑法第
    321條第1項第3款之攜帶兇器竊盜罪。又被告前因竊盜等案
    件，經本院判決判處有期徒刑確定，於109年5月17日徒刑執
    行完畢，此有臺灣高等法院被告前案紀錄表附卷可按，其於
    徒刑執行完畢5年以內，故意再犯本案為有期徒刑以上之罪
    ，為累犯。按有關累犯加重本刑部分，不生違反憲法一行為
    不二罰原則之問題。惟其不分情節，基於累犯者有其特別惡
    性及對刑罰反應力薄弱等立法理由，一律加重最低本刑，於
    不符合刑法第59條所定要件之情形下，致生行為人所受之刑
    罰超過其所應負擔罪責之個案，其人身自由因此遭受過苛之
    侵害部分，對人民受憲法第8條保障之人身自由所為限制，
    不符憲法罪刑相當原則，牴觸憲法第23條比例原則。於修正
    前，為避免發生上述罪刑不相當之情形，法院就該個案應依
    本解釋意旨，裁量是否加重最低本刑（大法官釋字第775號
    解釋文參照）。該解釋係指個案應量處最低法定刑、又無法
    適用刑法第59條減輕規定之情形，法院應依此解釋意旨裁量
    不予加重最低本刑。本件依被告累犯及犯罪情節，均無上開
    情事，自難指就累犯加重其最低本刑有不符上開解釋意旨之
    違誤（最高法院108年度台上字第338號、109年度台非字第1
    39號、109年度台上字第3018號判決意旨參照）。審酌被告
    前案甫於109年執行完畢，又再犯本案，顯見被告對於刑罰
    反應力薄弱，且依本案犯罪情節，被告不適宜量處最低法定
    刑，本件加重其刑，不生被告所受刑罰超過其所應負擔之情
    事，是本件就被告所犯之罪，應依刑法第47條第1項累犯規
    定加重其刑。
四、爰依被告陳述、臺灣高等法院被告前案紀錄表、個人戶籍資
    料及被告身心障礙手冊（見本院卷第11頁至第29頁、第55頁
    ，警卷第5頁）審酌：被告國中肄業之智識程度、未婚無子
    女、與父母及姊妹同住、領有中度身心殘障手冊、家境普通
    之生活狀況、以尖嘴鉗破壞行竊之手段、雖犯後坦承犯行，
    然兼衡被告尚未與告訴人達成和解、前有多次竊盜前科之素
    行等一切情狀，量處如主文所示之刑。未扣案之2,000元，
    係被告竊盜所得，應依刑法第38條之1第1項前段、第3項規
    定，宣告沒收，如全部或一部不能沒收或不宜執行沒收時，
    追徵其價額。至被告行竊所用之尖嘴鉗，雖未扣案，然非被
    告所有，業據被告陳稱甚詳(見本院卷第47頁)，爰不宣告沒
    收。
據上論斷，應依刑事訴訟法第273條之1第1項、第299條第1項前
段、刑法第321條第1項第3款、第47條第1項、第38條之1第1項前
段、第3項，判決如主文。
本案經檢察官邱朝智提起公訴、檢察官楊麒嘉到庭執行職務。
中　　華　　民　　國　　110 　年　　10　　月　　29　　日
                  刑事第八庭    法  官  謝其達
以上正本證明與原本無異。
如不服本判決應於收受判決後20日內向本院提出上訴書狀，並應
敘述具體理由；其未敘述上訴理由者，應於上訴期間屆滿後20日
內向本院補提理由書（均須按他造當事人之人數附繕本）「切勿
逕送上級法院」。告訴人或被害人如對於本判決不服者，應具備
理由請求檢察官上訴，其上訴期間之計算係以檢察官收受判決正
本之日期為準。
中　　華　　民　　國　　110 　年　　10　　月　　29　　日
                                書記官  林美足
附錄論罪科刑法條全文：
中華民國刑法第321條
（加重竊盜罪）
犯竊盜罪而有下列情形之一者，處 6 月以上、5 年以下有期徒
刑，得併科新臺幣 10 萬元以下罰金：
一、侵入住宅或有人居住之建築物、船艦或隱匿其內而犯之者。
二、毀越門扇、牆垣或其他安全設備而犯之者。
三、攜帶兇器而犯之者。
四、結夥三人以上而犯之者。
五、乘火災、水災或其他災害之際而犯之者。
六、在車站、埠頭、航空站或其他供水、陸、空公眾運輸之舟、
    車、航空機內而犯之者。
前項之未遂犯罰之。